臺灣宜蘭地方法院刑事判決　　　　　　　 96年度訴字第622號
公　訴　人　臺灣宜蘭地方法院檢察署檢察官
被　　　告　乙○○
　　　　　　　　　　（現於臺灣宜蘭看守所羈押中）
　　　　　　丁○○
上列被告因犯搶奪案件，經檢察官提起公訴（96年度偵字第4151
號），本院合議庭裁定適用簡式審判程序，爰不經通常程序判決
如下：
    主  文
乙○○共同意圖為自己不法之所有，而搶奪他人之動產，累犯，
處有期徒刑壹年；又意圖為自己不法之所有，而搶奪他人之動產
，累犯，處有期徒刑壹年。扣案之安全帽壹頂及雨衣壹件均沒收
之。應執行有期徒刑壹年拾月，扣案之安全帽壹頂及雨衣壹件均
沒收之。
丁○○共同意圖為自己不法之所有，而搶奪他人之動產，累犯，
處有期徒刑壹年。
    事  實
一、乙○○前因犯搶奪、竊盜案件，經本院以95年度訴字第292
    號分別判處有期徒刑10月、1年，並定應執行刑為1年8月確
    定，於民國95年10月13日入監執行，於96年7月16日執行完
    畢。丁○○前因犯竊盜、毒品案件，分別經本院判處有期徒
    刑8月、1年1月、1年確定，於93年11月30日入監執行，於95
    年8月3日假釋出監，於96年7月2日縮刑期滿執行完畢。詎均
    仍不知悔改，乙○○與丁○○竟共同基於意圖為自己不法所
    有之犯意聯絡，於如附表編號1所示之時間、地點，以如附
    表編號1所示之方法搶奪被害人之財物，並於同日下午3時47
    分許，持所搶得之金項鍊至位於宜蘭縣冬山鄉○○路223號
    之大昌銀樓，以新臺幣30048元之代價賣予不知情之蔡淑惠
    ，並將所得朋分花用。乙○○又另行基於為自己不法所有之
    意圖，於如附表編號2所示之時間、地點，以如附表編號2所
    示之方法搶奪被害人之財物。嗣經警調閱監視錄影畫面而循
    線查獲，並扣得乙○○所有供犯罪所用之安全帽1頂及雨衣1
    件。
二、案經丙○○、甲○○分別訴由宜蘭縣警察局礁溪分局、宜蘭
    縣警察局羅東分別報請臺灣宜蘭地方法院檢察署檢察官偵查
    起訴。
    理  由
一、上開事實，業據被告乙○○、丁○○於本院審理中均坦承不
    諱，並經告訴人丙○○、甲○○指述甚詳，且經證人蔡淑惠
    證述明確，並有原料金買進登記簿、監視錄影翻拍照片、查
    獲照片在卷可稽，復有被告乙○○所有供犯罪所用之安全帽
    1頂及雨衣1件扣案可資參佐，核均與被告2人前開任意性自
    白之事實相符，自均堪信為真實。綜上所述，本件事證已臻
    明確，被告2人之上揭犯行均堪以認定，均應依法論科。
二、核被告乙○○所為，係犯如附表編號1、2所示之罪，核被告
    丁○○所為，係犯如附表編號1所示之罪。被告乙○○及被
    告丁○○就附表編號1所示之犯行，有犯意之聯絡及行為之
    分擔，皆為共同正犯。被告乙○○所犯上開2罪，犯意各別
    ，行為互殊，應分論併罰。查被告乙○○前因犯搶奪、竊盜
    案件，經本院以95年度訴字第292號分別判處有期徒刑10月
    、1年，並定應執行刑為1年8月確定，於95年10月13日入監
    執行，於96年7月16日執行完畢，又查被告丁○○前因犯竊
    盜、毒品案件，分別經本院判處有期徒刑8月、1年1月、1年
    確定，於93年11月30日入監執行，於95年8月3日假釋出監，
    於96年7月2日縮刑期滿執行完畢，均有卷附臺灣高等法院被
    告前案紀錄表可按，被告2人受有期徒刑執行完畢後5年內，
    均故意再犯本件有期徒刑以上之罪，皆應依刑法第47條第1
    項累犯之規定加重其刑。爰審酌被告搶奪他人財物，侵害他
    人財產法益，所生危害非輕，及其素行、犯罪動機、手段、
    犯後坦承犯行態度尚稱良好等一切情狀，分別量處如主文所
    示之刑。扣案之安全帽1頂及雨衣1件，均為被告乙○○所有
    供其犯附編號2之犯罪所用之物，業據被告乙○○供承在卷
    ，均應依刑法第38條第1項第2款之規定諭知沒收之。至被告
    丁○○犯附表編號1之犯行所戴之安全帽1頂，業經被告丁○○丟棄滅失，爰不為沒收之諭知，附此敘明。
據上論結，應依刑事訴訟法第273條之1、第299條第1項前段，刑
法第28條、第325條第1項、第47條第1項、第38條第1項第2款、
第51條第5款，判決如主文。
本案經檢察官張立言到庭執行職務。
中　　華　　民　　國　　96　　年　　12　　月　　26　　日
                  刑事第二庭法  官  鄭貽馨
以上正本證明與原本無異。
如不服本判決應於收受本判決後10日內向本院提出上訴書狀，並
應敘述具體理由。若未敘述理由者，應於上訴期間屆滿後20日內
向本院補提理由書狀(均須按他造當事人之人數附繕本)。
                            書記官  林嘉萍
中　　華　　民　　國　　96　　年　　12　　月　　27　　日
附錄本案論罪科刑法條全文：
中華民國刑法第325條
（普通搶奪罪）
意圖為自己或第三人不法之所有，而搶奪他人之動產者，處 6 月
以上 5 年以下有期徒刑。
因而致人於死者，處無期徒刑或 7 年以上有期徒刑，致重傷者，
處 3 年以上 10 年以下有期徒刑。
第 1 項之未遂犯罰之。
附表
┌───┬────┬─────┬──────────┬───┬───┬──┐
│編號  │時間    │地點      │搶奪方法及所搶得財物│所犯法│刑度  │應沒│
│      │        │          │                    │條及罪│      │收之│
│      │        │          │                    │名    │      │扣案│
│      │        │          │                    │      │      │物  │
├───┼────┼─────┼──────────┼───┼───┼──┤
│1     │96年10月│宜蘭縣礁溪│由丁○○頭戴安全帽騎│刑法第│處有期│無。│
│      │1日下午3│鄉○○路45│乘車號EVG-372號機車 │325條 │徒刑壹│    │
│      │時許    │號路旁    │搭載乙○○，行經該處│第1項 │年。  │    │
│      │        │          │時，見丙○○頸部配戴│、共同│      │    │
│      │        │          │金項鍊有可趁之機，遂│意圖為│      │    │
│      │        │          │由丁○○在旁把風，由│自己不│      │    │
│      │        │          │乙○○佯裝問路，趁機│法之所│      │    │
│      │        │          │搶奪丙○○頸部所配戴│有，而│      │    │
│      │        │          │之金項鍊1條，得手後 │搶奪他│      │    │
│      │        │          │由丁○○載乙○○離去│人之動│      │    │
│      │        │          │。                  │產    │      │    │
├───┼────┼─────┼──────────┼───┼───┼──┤
│2     │96年10月│宜蘭縣羅東│由乙○○頭戴其所有之│刑法第│有期徒│安全│
│      │11日晚間│鎮○○路39│安全帽，身穿其所有之│325條 │刑壹年│帽壹│
│      │7時30分 │巷1號前   │雨衣，獨自騎乘車號  │第1項 │。    │頂、│
│      │許      │          │P6V-388號機車，行經 │、意圖│      │雨衣│
│      │        │          │該處時，見甲○○頸部│為自己│      │壹件│
│      │        │          │配戴金項鍊有機可趁，│不法之│      │。  │
│      │        │          │遂上前佯裝問路，趁機│所有，│      │    │
│      │        │          │搶奪甲○○頸部所配戴│而搶奪│      │    │
│      │        │          │之金項鍊1條，得手後 │他人之│      │    │
│      │        │          │隨即騎乘機車離去。  │動產  │      │    │
│      │        │          │                    │      │      │    │
└───┴────┴─────┴──────────┴───┴───┴──┘
